【裁判字號】    98,執消債更,94
【裁判日期】    990712
【裁判案由】    更生之執行
【裁判全文】
臺灣彰化地方法院民事裁定          98年度執消債更字第94號
聲  請  人
即債務人    丁○○
代  理  人  劉豐綸律師
債  權  人  台新國際商業銀行股份有限公司
法定代理人  吳清文
債  權  人  臺灣中小企業銀行股份有限公司
法定代理人  壬○○
代  理  人  甲○○
債  權  人  玉山商業銀行股份有限公司
法定代理人  庚○○
代  理  人  丙○○
債  權  人  良京實業股份有限公司
法定代理人  東章一
債  權  人  中國信託商業銀行股份有限公司
法定代理人  己○○○○
債  權  人  富邦資產管理股份有限公司
法定代理人  戊○○
債  權  人  萬泰商業銀行股份有限公司
法定代理人  盧正昕
債  權  人  第一產物保險股份有限公司
法定代理人  乙○○
債  權  人  辛○○
上列當事人聲請消費者債務清理事件，本院裁定如下：
    主  文
債務人所提如附件所示之更生方案應予認可。
債務人在未依更生條件全部履行完畢前，應受如附表之生活限制
。
    理  由
一、按債務人有薪資、執行業務所得或其他固定收入，法院認更
    生方案之條件公允者，得不經債權人會議可決，逕依債務人
    之聲請或依職權以裁定認可更生方案；法院為認可之裁定時
    ，因更生方案履行之必要，對於債務人在未依更生條件全部
    履行完畢前之生活程度，得為相當之限制，消費者債務清理
    條例第64條第1 項及第62條第2 項分別定有明文。
二、查本件債務人丁○○聲請更生，前經本院裁定開始更生程序
    在案，而債務人確有薪資收入，有債務人之任職公司提出之
    民國（下同）98年度薪資證明單在卷足憑。次查，債務人所
    提如附件所示之更生方案雖未能經債權人同意，然本院審酌
    債務人確有薪資收入，受僱於寰業精機股份有限公司，且債
    務人名下並無任何不動產等高價值財產，此有97年度稅務電
    子閘門財產所得調件明細表（98年11月23日製表）在卷可憑
    。然債務人所提出之更生方案，係每月每期還款新臺幣（下
    同）15,000元，並延長還款期限至8 年共96期，亦願將保單
    價值（33,000元）解約於首期分配予各債權人，且該更生方
    案曾獲債權人台新國際商業銀行股份有限公司、中國信託商
    業銀行股份有限公司及富邦資產管理股份有限公司具狀表示
    同意，有其陳報狀附卷可按。又若依債務人每月平均收入約
    24,248元（計算式: 依其任職公司所陳報98年發薪資料總額
    為290,973元，除以12個月，元以下四捨五入），扣除每月
    清償金額15,000元，僅餘9,248 元可供其每月生活所需，尚
    低於行政院所公佈之98年度臺灣省（不含臺北縣）每人每月
    最低生活費標準9,829 元，故堪認債務人已樽節支出，勉力
    縮減其生活開銷，而確有清理其債務之誠意。職是，本院核
    其該債務人所提更生方案，自屬公允、適當且可行。
三、至於債權人良京實業股份有限公司曾陳報要求本院依職權查
    明債務人與債權人辛○○間是否有資金往來證明等語。惟債
    權人辛○○之債權前經本院編入債權表並送達予各債權人，
    因無人聲明異議而告確定，依消費者債務清理條例第36條第
    5 項規定，對全體債權人有確定判決同一之效力，故其主張
    於法不合。
四、綜上所述，本件債務人確有薪資固定收入，所提更生方案條
    件公允，且亦無消費者債務清理條例第63條及第64條第2 項
    所定不應認可之消極事由存在，揆諸消費者債務清理條例之
    立法目的，為保障債權人公平受償，並謀求消費者經濟生活
    之更生，則本件更生方案自應予認可。另為促使債務人履行
    更生方案，並教育其合理消費觀念，故依消費者債務清理條
    例第62條第2 項之規定，在債務人未依更生條件全部履行完
    畢前之生活程度，裁定為相當之限制，爰裁定如主文。又債
    務人於更生案件確定後，應自行向各債權人確認給付方式，
    並依更生方案向各債權人按月給付，併此說明。
五、如不服本裁定，應於裁定送達後10日內，以書狀向司法事務
    官提出異議。
中    華    民    國    99    年     7    月    12    日
                  民事第一庭  司法事務官  李文德

司法院資訊處製作；財團法人民間司法改革基金會備份。
